【裁判字號】    95,易,1381
【裁判日期】    951226
【裁判案由】    竊盜
【裁判全文】
臺灣臺南地方法院刑事判決              95年度易字第1381號
公  訴  人  臺灣臺南地方法院檢察署檢察官
被      告  甲○○
            乙○○
                  （現另案於臺灣臺南監獄臺南分監執行中）
上列被告因竊盜案件，經檢察官提起公訴（九十五年度營偵字第
一二一一號），被告就犯罪事實為有罪之陳述，本院裁定進行簡
式審判程序，判決如下：
    主  文
甲○○、乙○○共同攜帶兇器竊盜，各處有期徒刑玖月。扣案之
一字螺絲起子壹支、多向內六角板手壹支，均沒收。
    事  實
一、甲○○與乙○○基於共同意圖為自己不法所有之犯意聯絡，
    於民國九十五年十月十七日下午五時二十分許，二人共乘車
    號ＥＵ－一四二一號自小客車前往交通部公路總局西濱快速
    道路「台六一線」台南縣將軍段南區工程處工地內，由甲○
    ○持其所有客觀上具有危險性之之一字螺絲起子及多向內六
    角板手各一支，並與乙○○共同撿拾現場附近之木梯一把，
    用以共同竊取該處裝設於高架橋墩之白鐵不銹鋼板四片（長
    約三百公分、寬約二十六公分、厚約零點一公分，價值約新
    台幣一萬元）。嗣甲○○與乙○○得手後，正欲將上開白鐵
    不銹鋼板置放在前揭自小客車時，適為巡邏員警所發覺而當
    場查獲，並扣得前揭白鐵不銹鋼板四片、一字螺絲起子、多
    向內六角板手各一支及木梯一把。
二、案經交通部公路總局西濱快速道路南區臨時工程處監工丙○
    ○訴由台南縣警察局麻豆分局報告臺灣台南地方法院檢察署
    檢察官偵查起訴。
    理  由
甲、程序方面：本件係經被告甲○○、乙○○於本院當庭表示認
    罪，而以簡式審判程序加以審理，此有本院九十五年十二月
    十二日準備程序筆錄及同日審判筆錄各一份附卷足憑，則依
    據刑事訴訟法第二百七十三條之二、同法第一百五十九條第
    二項之規定，本件不適用傳聞法則有關限制證據能力之相關
    規定，合先敘明。
乙、實體方面：
一、上揭事實，業據被告乙○○於警詢、偵查中及本院審理時坦
    承不諱，核與告訴人丙○○指訴之情節相符，復有白鐵不銹
    鋼板四片、一字螺絲起子、多向內六角板手各一支及木梯一
    把扣案可資佐證。此外，並有告訴人立具之贓物認領保管單
    一紙及現場照片十張在卷可稽。被告甲○○固不否認於上揭
    時點與乙○○共同行竊之事實，惟辯稱扣案用以行竊之一字
    螺絲起子及多向內六角板手並非其所有，乃於案發現場拾獲
    云云。經查：被告甲○○於警詢及偵查中均陳明上揭用以行
    竊之一字螺絲起子及多向內六角板手各一支為其所有等語無
    訛。此外，證人即同案被告乙○○亦到庭結證稱：行竊當天
    是伊至甲○○家中搭載甲○○，出發至案發現場，甲○○有
    告訴伊有攜帶工具等語。因認被告甲○○所辯解不足採信。
    綜上，本案事證明確，被告犯行均堪認定，應依法論科。
二、按刑法第三百二十一條第一項第三款之攜帶兇器竊盜罪，係
    以行為人攜帶兇器竊盜為其加重條件，此所謂兇器，其種類
    並無限制，凡客觀上足對人之生命、身體、安全構成威脅，
    具有危險性之兇器均屬之，且祇須行竊時攜帶此種具有危險
    性之兇器為已足，並不以攜帶之初有行兇之意圖為必要，是
    以螺絲起子、鉗子等一般家庭日常工具，只要客觀上足對人
    之身體、生命構成威脅，即屬該款所指之兇器，最高法院七
    十九年度臺上字第五二五三號判例意旨可資參照。本件被告
    所使用之一字螺絲起子及多向內六角板手質地堅硬，足以傷
    害人之身體及危害人之生命而具危險性，應認係屬兇器至明
    。核被告所為，均係犯刑法第三百二十一條第一項第三款加
    重竊盜罪。被告甲○○與乙○○間，就上開犯行犯意聯絡及
    行為分擔，應論以共同正犯。審酌被告二人均正值壯年，不
    思正途以獲取金錢，而任意竊取他人財物、被告犯罪之目的
    、動機係貪圖不法利益、使用之手段、對被害人之損害，及
    犯罪後尚且坦認犯行，態度良好而知所悔悟等一切情狀，量
    處如主文所示之刑，以資懲儆。
三、扣案一字螺絲起子及多向內六角板手各一支，為被告甲○○
    所有供本案犯罪所用之物既經認定，應依刑法第三十八條第
    一項第二款之規定宣告沒收。至扣案木梯一把既係被告甲○
    ○及乙○○所共同拾獲，並非被告所有之物，依法即不得宣
    告沒收，併此敘明。
據上論斷，應依刑事訴訟法第二百七十三條之一第一項、第二百
九十九條第一項前段，刑法第二十八條、第三百二十一條第一項
第三款、第三十八條第一項第二款，判決如主文。
本案經檢察官丁○○到庭執行職務。
中    華    民    國    95    年    12    月    26    日
                  刑事第六庭    法  官  黃莉莉
以上正本證明與原本無異。
如不服本判決，應於收受送達後10日內向本院提出上訴書狀（應
附繕本）。
                                書記官  朱小萍
中    華    民    國    95    年    12    月    26    日
附錄本案論罪科刑法條全文：
刑法第三百二十一條：
犯竊盜罪而有左列情形之一者，處六月以上五年以下有期徒刑：
一  於夜間侵入住宅或有人居住之建築物、船艦，或隱匿其內而犯
    之者。
二  毀越門扇、牆垣或其他安全設備而犯之者。
三  攜帶兇器而犯之者。
四  結夥三人以上而犯之者。
五  乘火災、水災或其他災害之際而犯之者。
六  在車站或埠頭而犯之者。
前項之未遂罰之。


司法院資訊處製作；財團法人民間司法改革基金會備份。
